# 项目交易价格的确定及收入、成本的确定

提问人：zwy870617 时间：2019-07-02 16:48:12
A 公司是一家以承接 EPC 电站业务为主的总包方， 2019 年 1 月 A 公司从 B 公司处转接一个 EPC电站项目，B 公司完成了此 EPC 项目施工进度的 30%，业主方应支付 B 公司大约 2 亿元的项目工程款，后来由于业主方资金周转困难，B 公司未有足够的资金支持其施工到项目结束，所以将此EPC 项目转让给 A 公司承接。A 公司与业主就此 EPC 项目重新签订了总包合同，合同总额 6.5亿元，合同约定A 公司作为此项目的总包方，承担此项目的权利和义务，即需要承担此项目的所有风险（包括 B 公司之前项目施工的部分），合同总额 6.5亿元中包括应支付 B 公司前期施工的工程款 2 亿元， 2019 年1-3 月份，此项目的施工进度累计已达到 50%。项目只有在整体完工交付给业主的情况，才会为业主创造价值。请教陈版，此项目在新的收入准则下，交易价格是按照 4.5 亿元还是 6.5 亿元？A 公司2019 年1-3 月确认收入的金额是 3.25亿元（6.550%）还是 1.25亿元（6.550%-2），亦或是其他金额？A 公司由于成本了该项目的所有风险，能否在承接此项目时，将B 公司作为此项目的一个分包商而已，在 A公司层面确认 B公司已完工的工作量？请陈版指点下，谢谢 @chenyiwei

回答人：chenyiwei
由于本案例中 A 公司承接该项目时，对 B公司此前已完成的工作及其价款是完全知情的，合同中也约定了 B 公司的完成情况和应得工程款，虽然形式上 A 公司 “作为此项目的总包方，承担此项目的权利和义务，即需要承担此项目的所有风险（包括 B 公司之前项目施工的部分）”，但对于 B 公司已完成的 2 亿元工作量更多地是代收代付，以及承担质量担保责任，不适合于按总额法将该部分工程量计入合同收入、成本中，而是按代收代付处理。相应地，完工进度仅仅依据 A 公司自身承担的 4.5亿元部分计算，B公司已完成的 2 亿元工作量不纳入完工进度计算的分子和分母。